---
  title: "Text Mining in R"
  subtitle: '巨量資料與統計分析'
  author: "Hsiao Ling, Hsu"
  date: "Nov. 30, 2016"
  output: 
    ioslides_presentation: 
      fig_height: 6
      fig_width: 10
      widescreen: yes
      autosize: true  
      transition: default
      transition-speed: slow
---

```{r,echo=F}
options('width'=100)
knitr::opts_chunk$set(comment="",prompt=T,strip.white=F,warning=FALSE)
library(DT)
```

## R 語言簡介
  - R語言自1993年問世，用於統計分析、繪圖、資料採礦、矩陣運算與機器學習等多個面向
  - 兩大特色：免費下載、開放原始碼。
  - 套件：ggmap, ggplot
  - R Studio/R Pubs/GitHub
  - [軟體安裝教學(R & SQL)](https://ling32342.github.io/2016_Workshop/2016_Install_tutorial.html)

# 字串處理

## 常用字串處理function

- nchar
- grep
- grepl
- regexpr
- sub
- gsub
- substr
- paste
- strsplit

## example

```{r}
address <- c("臺北市文山區指南路二段91~120號"       
        ,"臺北市大同區重慶北路一段61~90號"      
        ,"臺北市文山區指南路三段1~30號"         
        ,"臺北市文山區指南路二段45巷31~60號"    
        ,"臺北市內湖區民權東路六段90巷6弄1~30號"
        ,"臺北市文山區興隆路四段1~30號")
```

```{r}
class(address)
```


## nchar

計算字串長度
```{r}
address
```

```{r}
nchar(address)
```

## grep

grep第一個參數是pattern, 第二個是data,

output為有符合這個pattern是第幾筆資料

```{r}
grep(pattern = "文山區", x = address)
```

```{r}
grep("指南路", address)
```

## grep (2)

```{r}
address
```

```{r}
(a <- grep("指南路二段", address))
```

```{r}
address[a]
```


## grepl

與grep用法相似,差異在於其output是TRUE/FALSE

```{r}
grepl(pattern = "文山區", x = address)
```

```{r}
grepl("指南路", address)
```


## grepl (2)

```{r}
address
```

```{r}
(a <- grepl("指南路二段", address))
```

```{r}
address[a]
```

## regexpr

找出**第一個**符合pattern的字串在哪個位置及長度,

如果不符合pattern,會顯示-1

```{r}
address
```

```{r}
regexpr(pattern = "指", text = address)
```

## regexpr (2)
```{r}
regexpr(pattern = "指南路", text = address)
regexpr("指南路二段", address)
```

## regexpr (3)
```{r}
regexpr("號", address)
regexpr("[0-9]", address)
```

## gregexpr

找出**所有**符合pattern的字串在哪個位置及長度

```{r}
address
```

先回憶一下剛剛regexpr的結果
```{r}
regexpr("[0-9]", address)
```

---

```{r}
gregexpr("[0-9]", address)
```


## sub

sub指substitute,

把每個字串中**第一個**符合pattern的內容取代

```{r}
sub(pattern = "指南路", replacement = "AAA", x = address)
sub("[0-9]", "X", address)
```

## gsub

把每個字串中**所有**符合pattern的內容取代

```{r}
gsub(pattern = "指南路", replacement = "AAA", x = address)
gsub("[0-9]","X",address)
```


## substr
```{r}
address
```

- 如果我只想要地址中的[行政區＋路段]
```{r}
substr(address, start = 4, stop = 12)
```

## substr (2)

結合regexpr

```{r}
(a1 = regexpr("[0-9]",address))
(a2 = regexpr("號",address))
```

## substr (3)
```{r}
substr(x = address, start = a1, stop = a2)
substr(address, 4, a1)
substr(address, 4, a1-1)
```

## paste

字串的剪貼

```{r}
paste("臺北市", substr(address, 4, a1-1), substr(x = address, start = a1, stop = a2))
paste("臺北市", substr(address, 4, a1-1), 
      substr(x = address, start = a1, stop = a2),sep = "")
# paste(..., sep="") 相當於 paste0(...)
```

## strsplit

字串的切割

```{r}
strsplit(address,"市")
```

## Reference

- [正規表示式 Regular Expression](https://atedev.wordpress.com/2007/11/23/%E6%AD%A3%E8%A6%8F%E8%A1%A8%E7%A4%BA%E5%BC%8F-regular-expression/)
- [Stringr套件](http://blog.fens.me/r-stringr/)

# 文字處理

## 讀取資料

- readLines()
- 試讀[蔡英文總統就職演說中文全文](http://www.cna.com.tw/news/firstnews/201605205012-1.aspx)

```{r,warning=FALSE}
readLines("Tsai.txt")
```



## 資料處理

- 安裝套件
```{r,eval=FALSE}
install.packages("tm")
``` 
    
- 載入套件
```{r,warning=FALSE,message=FALSE}
library("tm")
```    

- 刪除標點符號與數字
```{r,eval=FALSE}
removePunctuation()
removeNumbers()
```

---
```{r}
# 讀入資料
(G <- readLines("Tsai.txt"))
```

---
```{r}
# 刪除標點符號
(G1 <- removePunctuation(G))
```

---
```{r}
# 刪除數字
(G1 <- removeNumbers(G1))
```

---
```{r}
# 計算列數
(row = length(G1))
# 將所有段落連結在一起
(Gf <-  paste(G1[1:row],collapse = ""))
# 將所有的空白格移除掉
(Gfinal <- gsub(" ","",Gf))
```

---
```{r}
# 先宣告一個空向量
word = NULL
```

```{r}
# 計算就職演說總字數
(n = nchar(Gfinal))
```

```{r}
# 每兩個字兩個字做字串剪貼（12,23,34,45,...）
for(i in 1:n-1){
  word <- c(word, substr(Gfinal,i,i+1))
}
word
```

---
```{r}
wordtable_i <- table(word)
wordtable_i[1:10]
wordtable <- sort(wordtable_i,decreasing = TRUE)
wordtable[1:10]
```


## 文字雲

- 安裝套件
```{r,eval=FALSE}
install.packages("wordcloud")
``` 
    
- 載入套件
```{r,warning=FALSE,message=FALSE}
library(wordcloud)
```  

- 建立data.frame
```{r}
(d <- data.frame(word = names(wordtable), freq = as.numeric(wordtable)))
```


## Word Cloud

- `?wordcloud`

```{r,eval=FALSE}
wordcloud(words,freq,scale=c(4,.5),min.freq=3,max.words=Inf,
	random.order=TRUE, random.color=FALSE, rot.per=.1,
	colors="black",ordered.colors=FALSE,use.r.layout=FALSE,
	fixed.asp=TRUE, ...)
```
    
  - words : 文字
  - freq : 出現次數
  - min.freq : 最小出現次數，若低於此值，則不會畫在圖上
  - max.words : 最多畫幾組文字
  - random.order : 是不是要隨機順序來畫圖
  - colors : [顏色選取ColorBrewer](http://colorbrewer2.org/#type=sequential&scheme=BuGn&n=3)
  - ...  其餘參數設定請參考 `?wordcloud` or `help(wordcloud)`


---
```{r, fig.height=5, fig.width=6,fig.align='center'}
par(family = 'STHeiti') # MAC使用者需此行程式碼才能顯示中文字
wordcloud(d$word, d$freq, scale=c(8,.2),min.freq=3,
          max.words=Inf, random.order=FALSE,
          colors=c("#7F7F7F", "#5F9EA0", "#FF8C69"))
```

# Thank you.
